【裁判字號】    91,易,3516
【裁判日期】    920403
【裁判案由】    竊盜
【裁判全文】
臺灣板橋地方法院刑事判決                        九十一年度易字第三五一六號
    公  訴  人  臺灣板橋地方法院檢察署檢察官
    被      告  陳錫松
右列被告因竊盜案件，經檢察官提起公訴（九十一年度偵字第一三二二九號），本院
判決如左：
    主  文
陳錫松行使偽造之私文書，足以生損害於公眾及他人，累犯，處有期徒刑月，如易
科罰金，以佰元折算壹日。
扣案之汽車鑰匙壹支沒收。
    事  實
一、陳錫松曾因違反麻醉藥品管理條例案件，經臺灣高等法院、臺灣板橋地方法院分
    別判處有期徒刑七月、七月、一年六月確定，於民國八十九年三月四日假釋縮刑
    期滿執行完畢，仍不知悔改，竟意圖為自己不法之所有，於九十一年三月十五日
    七時許，在桃園縣蘆竹鄉○○路與長安路口，以自備之汽車鑰匙竊取甲○○持有
    之車號Ｖ九－二四一二號自用小客貨車一部（登記所有人為振達實業有限公司）
    ，得手後將該部汽車車牌卸下，懸掛其所有之車號五Ｃ－八八四七號自用小客車
    車牌，並於同年三月十五日至同年七月十八日間之某日，為掩飾其竊取之上開車
    輛，將Ｖ九－二四一二號自用小客貨車之引擎號碼Ｗ0000000Ｂ號磨掉，
    打上Ｍ２Ａ００１５１Ｌ號，足以生損害於監理機關對汽車之管理及甲○○、振
    達實業有限公司，並將該車作為代步之交通工具。嗣於九十一年七月十八日十七
    時三十分許，在臺北縣三峽鎮○○路○段三一號前，為警查獲，並扣得陳錫松所
    有之汽車鑰匙一支。
二、案經臺北縣政府警察局蘆洲分局報告臺灣板橋地方法院檢察署檢察官偵查起訴。
    理  由
一、訊據被告陳錫松矢口否認有竊盜犯行，辯稱：伊於九十年三月間以新臺幣四萬五
    千元之代價將其所有之車號五Ｃ－八八四七號自用小客車交予丙○○修理，車子
    修理好後，車牌雖然一樣，但車體不同，原來之汽車是銀色的，但修理回來之後
    車頂變成綠色的，其沒有磨掉引擎號碼另行打上號碼，丙○○並於數日後將綠色
    部分烤漆成銀色，伊有問丙○○，他說沒問題，有事找他云云。惟查，上開車輛
    於九十一年三月十五日七時許於桃園縣長興路與長安路口遭竊，並於同日上午十
    時向桃園縣警察局大園分局蘆竹分駐所報案，業據被害人甲○○於警詢中指述甚
    明，並有其立具之贓物認領保管收據一件及車輛竊盜車牌失竊查詢報表附卷可稽
    。且據證人丙○○證稱：伊未替被告修理車號五Ｃ－八八四七號自用小客車，亦
    未販賣車號Ｖ九－二四一二號自用小客貨車予被告，且伊幫被告工作時便見被告
    使用該部贓車，依據車子的行照是馬自達一千六百ＣＣ，但實際上是二千二百Ｃ
    Ｃ等語，足認被告辯稱上開車輛係丙○○交付一節顯不足採信。況且，被告所有
    之五Ｃ－八八四七號，係八十年份出廠之汽車，汽缸容量為一千七百八十九ＣＣ
    ，車頂、車身全為銀色；而被害人甲○○持有之Ｖ九－二四一二號自用小客貨車
    ，為八十八年份出廠之汽車，汽缸容量為二千一百八十四ＣＣ，車頂為綠色，車
    身為銀色，有車籍作業系統查詢認可資料在卷可按，二台車輛之新舊年份差異甚
    大、零件之機能亦有殊異，且引擎馬力迥異，使用之油量顯著不同，被告自承確
    實有使用該車，然其何以未能發現車輛之差異，豈可能一台不堪使用之車輛僅花
    四萬五千元，即脫胎換骨煥然一新，再者，被告所有之車為全身銀色，而甲○○
    之車輛車頂為綠色，車身為銀色，足見二車不僅於內裝上、亦於外觀上顯然可判
    別為完全不同車輛，被告何以未能發現上述不同之處，甚者，被告所有之車輛倘
    若經常故障，何以不將送交一般修車廠維修，而隨意交付丙○○修理？被告所辯
    諸多瑕疵，荒誕不稽，核與常情不符，無足可信。證人乙○○雖證稱伊看過丙○
    ○修過車子，剛好被告有一個車子，不堪使用，伊並介紹丙○○給被告認識，有
    聽到他們在談到修車過程及價錢，伊於九十一年三月二十七日因毒品案件送勒戒
    ，在進去勒戒前，伊有打電話給被告，被告說車子已經交給丙○○修了等語，但
    證人乙○○對於車輛修理前後之狀況，不甚清晰，且未親自見聞丙○○修理車輛
    ，乃係聽被告主動告知，據此尚不足以認定被告辯稱該車係丙○○交付之言屬實
    。又甲○○上開車輛之引擎號碼原為Ｗ0000000Ｂ號，經磨掉後，復打上
    Ｍ２Ａ００１５１Ｌ號（即被告所有五Ｃ－八八四七號自用小貨車之引擎號碼）
    ，此有甲○○警詢筆錄、查獲現場照片及車籍作業系統查詢認可資料為證，而他
    人失竊車輛之後，可憑據車輛之引擎號碼查明真正之所有權人，若非被告欲掩飾
    其竊盜犯行並確保上開車輛，何以將車輛之引擎號碼塗改成自己原有車輛之引擎
    號碼。此外，復有汽車鑰匙一支扣案可證，被告空言否認上開犯行無非卸責之詞
    ，自無足採，其犯行堪以認定。
二、按車輛之引擎號碼，係汽車製造廠商出廠之標誌，乃表示一定用意之證明，依刑
    法第二百二十條第一項之規定，應以私文書論（參照最高法院六十六年度臺上字
    第一九六一號判例）。核被告陳錫松竊取該車之行為，係犯刑法第三百二十條第
    一項之竊盜罪，又其磨掉引擎號碼並打上新的引擎號碼，並以該車作為代步工具
    ，係犯刑法第二百二十條第一項、第二百十六條、第二百十條之行使準私文書罪
    。被告偽造私文書復加以行使，偽造準私文書之低度行為為高度之行使行為所吸
    收，不另論罪。被告所犯上述二罪具有方法、結果之牽連關係，應從一重之行使
    偽造準私文書罪。公訴意指雖未敘明被告前揭行使偽造準私文書犯行，然該部分
    事實與上開竊盜部分，有裁判上一罪關係，已如前述，為起訴效力所及，本院自
    得一併審究。又被告曾因違反麻醉藥品管理條例案件，經臺灣高等法院、臺灣板
    橋地方法院分別判處有期徒刑七月、七月、一年六月確定，於八十九年三月四日
    假釋縮刑期滿執行完畢等情，有台灣高等法院檢察署刑案紀錄簡覆表附卷可稽，
    其於受有期徒刑之執行完畢後五年內再犯本件有期徒刑以上之罪，為累犯，應依
    刑法第四十七條之規定加重其刑。爰審酌被告之品行、犯罪之動機、手段、目的
    、所生危害及犯後態度等一切情狀，量處如主文所示之刑，並諭知易科罰金之折
    算標準，以資懲儆。至扣案之汽車鑰匙一支，為被告所有供犯罪所用之物，併請
    依刑法第三十八條第一項第二款規定宣告沒收之。
據上論斷，應依刑事訴訟法第二百九十九條第一項前段，刑法第二百十六條、第二百
十條、第二百二十條第一項、第三百二十條第一項、第五十五條、第四十一條第一項
前段、第四十七條、第三十八條第一項第二款，罰金罰鍰提高標準條例第一條前段、
第二條，判決如主文。
本案經檢察官黃正綱到庭執行職務。
中      華      民      國      九十二      年    四      月    三    日
                                  臺灣板橋地方法院刑事第五庭
                                          法  官  絲鈺雲
右正本證明與原本無異。
如不服本判決，應於判決送達後十日內，向本院提出上訴狀。
                                          書記官  許清秋
中      華      民      國      九十二      年    四      月    五    日
附錄本案論罪科刑法條全文
中華民國刑法第三百二十條
（普通竊盜罪、竊佔罪）
意圖為自己或第三人不法之所有，而竊取他人之動產者，為竊盜罪，處五年以下有期
徒刑、拘役或五百元以下罰金。
意圖為自己或第三人不法之利益，而竊佔他人之不動產者，依前項之規定處斷。
前二項之未遂犯罰之。
刑法第二百十條
偽造、變造私文書，足以生損害於公眾或他人者，處五年以下有期徒刑。
刑法第二百十六條
行使第二百十條至第二百十五條之文書者，依偽造、變造文書或登載不實事項或使登
載不實事項之規定處斷。
刑法第二百二十條
紙上或物品上之文字、符號、圖畫、照像，依習慣或特約，足以為表示其用意之證明
者，關於本章及本章以外各罪，以文書論。
錄音、錄影或電磁紀錄，藉機器或電腦之處理所顯示之聲音、影像或符號，足以為表
示其用意之證明者，亦同。
稱電磁紀錄，指以電子、磁性或其他無法以人之知覺直接認識之方式所製成之紀錄，
而供電腦處理之用者。


司法院資訊處製作；財團法人民間司法改革基金會備份。
